臺灣高雄地方法院民事裁定　　　　　　　 95年度抗字第226號
抗　告　人　玉山商業銀行股份有限公司
法定代理人　黃永仁
代　理　人　李振福
相　對　人　甲○○
抗告人與甲○○間聲請停止強制執行事件，抗告人對於民國95年
9 月4 日本院高雄簡易庭95年度雄聲字第160 號裁定提起抗告，
本院裁定如下：
    主  文
抗告駁回。
原裁定擔保金額更定為新台幣壹佰肆拾肆萬肆仟元。
抗告程序費用由抗告人負擔。
    理  由
一、抗告意旨略以：相對人以本院93年度執字第26128 號強制執
    行事件拍賣公告建物標示表編號1 所列，坐落高雄縣湖內鄉
    ○○段2622、2622之2 地號土地上、面積108.67平方公尺、
    建號936 號未辦保存登記之建物（下稱系爭建物），係其經
    上開執行事件債務人劉賜彬之同意而自行出資興建，故系爭
    建物為其所有為由，提起第三人異議之訴，現由本院高雄簡
    易庭以95年度雄簡字第7136號民事事件審理中，相對人並依
    強制執行法第18條第2 項之規定，聲請准供擔保後停止強制
    執行。查相對人於民國94年6 月中亦曾以系爭建物為其所有
    提起第三人異議之訴並聲請停止執行，其後，相對人撤回起
    訴及聲請，抗告人乃聲請續行執行，詎相對人竟以同一事由
    再度聲請停止執行，干擾強制執行程序之進行，影響抗告人
    權益甚大，並無停止執行之必要。又若僅以系爭建物價值評
    估停止執行相對人所應供擔保之金額，顯不公平，應以抗告
    人之債權新台幣（下同）1,400 萬元為基準，計算抗告人之
    利息損失，始屬相當，爰請求廢棄原審裁定，更為裁定等語
    。
二、按有回復原狀之聲請，或提起再審或異議之訴，或對於和解
    為繼續審判之請求，或提起宣告調解無效之訴，撤銷調解之
    訴，或對於法院依強制執行法第4 條第1 項第5 款之裁定提
    起抗告時，法院因必要情形或依聲請定相當並確實擔保，得
    為停止強制執行之裁定，強制執行法第18條第2 項定有明文
    。又法院裁定准許停止強制執行所定之擔保金，係備供債權
    人因停止執行所受損害之賠償，其數額應依標的物停止執行
    後，債權人未能即時受償或利用該標的物所受之損害額，或
    其因另供擔保強制執行所受之損害額定之，非以標的物之價
    值或其債權額為依據（最高法院91年度台抗字第429 號裁定
    意旨參照）。
三、經查：
  (一)相對人以系爭建物係其出資興建而原始取得所有權為由，提
    起第三人異議之訴，並聲請停止本院93年度執字第26 128號
    強制執行事件中關於系爭建物之執行程序，此經本院調取上
    開強制執行卷宗及本院95年度雄簡字第7136號第三人異議之
    訴事件卷宗核閱屬實。原裁定就相對人聲請停止執行，酌定
    擔保額，予以准許，依上開規定，並無不合。抗告意旨指摘
    原裁定准許停止執行之聲請不當，求為廢棄，並無理由，應
    予駁回。
  (二)系爭建物為本院93年度執字第26128 號強制執行事件執行之
    執行標的物中之一項，而該執行事件執行標的物共有坐落高
    雄縣湖內鄉○○段2618、2618之1 、2619、2619之1 、2620
    、2620之1 、2621、2621之1 、2622、2622之2 地號土地10
    筆，及2622、2622之2 地號土地上建號936 號建物（即系爭
    建物），其最低拍賣價格合計為1,444 萬元，執行處乃予合
    併拍賣等情，有該強制執行事件第1 次拍賣不動產公告附表
    在卷可稽。又上開土地均相鄰，目前作魚塭養殖使用，系爭
    建物坐落其上，在利用上有一定程度之相關性，且經執行法
    院為合併拍賣，以達其經濟上之效益等情，有上開強制執行
    事件93年7 月30查封筆錄、地籍謄本、高雄縣路竹地政事務
    所建物測量成果圖、現場相片附於上開強制執行卷宗可稽，
    故系爭建物如停止強制執行，勢必影響全部執行程序之進行
    ，抗告人可能遭受之損害應涵蓋整個執行事件執行標的物之
    延宕總額，非僅系爭建物延宕之部分而已。因此，本件可能
    對抗告人造成損害之擔保金數額，即應依上開執行事件全部
    執行標的物之價額與抗告人聲請強制執行之債權額相較後，
    以較低者為計算，方屬相當。本件抗告人聲請強制執行之債
    權額為1,400 萬元，及自87年11月23日起至清償日止，按年
    利率10% 計算之利息，暨逾期在6 個月以內者，按上開利率
    10% ，超逾6 個月者，按上開利率20% 計算之違約金，則計
    算至95年8 月29日相對人聲請停止上開強制執行事件之執行
    之日止，抗告人聲請強制執行之債權之本金及利息已達2,47
    6 萬餘元，而上開執行事件全部執行標的物之最低拍賣價格
    合計為1,444 萬元，是以，本件停止執行之擔保金之酌定，
    自應以上開執行事件全部執行標的物之最低拍賣價格為計算
    。本院審酌上開強制執行事件全部執行標的物之最低拍賣價
    格為1,444 萬元，抗告人因停止執行致無法運用該筆款項，
    可能受有法定遲延利息之損害，及相對人提起之上開第三人
    異議之訴為不得上訴第三審之簡易案件，依司法院頒布之各
    級法院辦案期限實施要點，第一、二審辦案期限合計為2 年
    又10個月，而本案爭點在於系爭建物是否為相對人所出資興
    建，預估至訴訟確定約需時2 年，依此核定擔保金額為1,44
    4,000 元（計算式：14,440,000×5%×2 ＝1,444,000）。
    原裁定僅就系爭建物暨所坐落之高雄縣湖內鄉○○段2622、
    2622之2 地號土地價額為擔保額之計算，其核定尚有欠週，
    應由本院重為核定，爰將原裁定核定之擔保額予以更定，以
    昭公平。
四、結論：本件抗告為無理由，依強制執行法第30條之1 、民事
    訴訟法第436 條之1 第3 項、第495 條之1 第1 項、第449
    條第1 項、第78條，裁定如主文。
中　　華　　民　　國　　96　　年　　1　　 月　　31　　日
                      民事第二庭審判長法　官　魏式璧
                                      法　官　吳俊龍
                                      法　官　黃悅璇
以上正本證明與原本無異。
本裁定不得抗告。
中　　華　　民　　國　　96　　年　　1 　月　　31　　日
                                      書記官　吳慕瑩
